臺灣桃園地方法院小額民事判決　　　 110年度桃小字第1734號
原　　　告　裕邦信用管理顧問股份有限公司

法定代理人　陳載霆　
訴訟代理人　李秀花　

　　　　　　蘇偉譽　
　　　　　　王怡蘋　
被　　　告　陳美蓉　
上列當事人間請求給付電信費事件，本院於民國110 年11月2 日
言詞辯論終結，判決如下：
    主      文
原告之訴駁回。
訴訟費用新臺幣壹仟元由原告負擔。
    事實及理由
一、原告主張：被告於民國102 年8 月31日向訴外人亞太電信股
    份有限公司（下稱亞太電信）申請租用門號0000000000號行
    動電話（下稱系爭門號），約定同意連續使用至少30個月，
    若於合約期間30個月提前終止或被銷號時，應依未到期之剩
    餘日數按比例計算專案補償款金額。惟被告未依約繳納電信
    費，迄今積欠電信費新臺幣（下同）7,056 元及專案補貼款
    11,845元，合計18,901元，嗣亞太電信於109 年9 月11日將
    本件債權讓與原告，原告並以債權讓與通知書送達被告並催
    告其給付，惟被告迄今仍未給付，爰依電信服務使用契約、
    債權讓與之法律關係，提起本件訴訟等語。並聲明：被告應
    給付原告18,901元，及自109 年9 月11日起至清償日止，按
    週年利率5 ％計算之利息。
二、被告則以：亞太電信未於2 年之請求權時效內追討本件債務
    ，主張時效抗辯等語。並聲明：原告之訴駁回。
三、查原告主張之事實，業據提出債權讓與證明書、行動電話服
    務申請書等影本在卷可憑（見本院110 年度促字第6108號卷
    第7 至8 頁），經核與其所述相符，且為被告所不爭執，堪
    信為真實。
四、本院之判斷：
（一）按消滅時效，自請求權可行使時起算；時效完成後，債務
      人得拒絕給付，民法第128 條前段、第144 條第1 項分別
      定有明文。又商人、製造人、手工業人所供給之商品及產
      物之代價之請求權，因2 年間不行使而消滅，民法第127
      條第8 款亦有明文。而電信服務為電信業者提供之商品，
      電話費為其提供商品之代價，故對用戶之電話費請求權，
      應有民法第127 條第8 款2 年短期時效之適用（臺灣高等
      法院暨所屬法院92年法律座談會民事類提案第4 號法律問
      題研討結果參照）。經查，觀諸原告所提之系爭門號電信
      費帳單，係於103 年6 月至8 月間之電信費，然原告遲至
      110 年5 月12日始向本院聲請對被告發支付命令，顯已逾
      民法第127 條第8 款之2 年短期時效，則被告對於系爭門
      號之電信費7,056 元為時效抗辯拒絕給付，為有理由。
（二）又原告主張應按被告提前終止契約剩餘之合約日曆天數比
      例計算專案補償金，請求專案補貼款11,845元等語。惟被
      告於原合約期限內提前退租或終止租用關係時，應補償專
      案補償金，而該專案補償金乃係被告申辦門號時，因同意
      綁約一定期間而減免之電信設備優惠價差，實質上應屬亞
      太電信販售商品之代價，非屬違約金，自應與月租費、商
      品價金等同視之，仍屬電信公司販售商品之代價，故亦有
      民法第127 條第8 款所規定2 年短期時效之適用。又上開
      補償金分別於103 年間，因被告未依約定繳費而視為終止
      契約所生，則自斯時起算2 年之時效期間，至遲應於105
      年間屆滿，然原告遲至110 年5 月12日始聲請核發支付命
      令，已如前述，復未主張有其他中斷時效之事由，其受讓
      之專案補償金之債權請求權亦已罹於時效，是以，被告對
      專案補償金11,845元主張時效抗辯拒絕給付，亦有理由。
五、綜上所述，原告依電信服務契約及債權讓與之法律關係，請
    求被告應給付原告18,901元，及自109 年9 月11日起至清償
    日止，按週年利率5 ％計算之利息，為無理由，應予駁回。
六、訴訟費用負擔之依據：民事訴訟法第78 條，並依同法第436
    條之19第1 項規定，確定訴訟費用額如主文第3 項所示。
中    華    民    國   110    年    11    月    19    日
                  桃園簡易庭  法  官  陳容蓉
以上為正本係照原本作成。
如不服本判決，應於送達後20日內，向本院提出上訴狀並表明上
訴理由，如於本判決宣示後送達前提起上訴者，應於判決送達後
20日內補提上訴理由書（須附繕本）。
如委任律師提起上訴者，應一併繳納上訴審裁判費。
中    華    民    國   110    年    11    月    19    日
                              書記官  王翰揚
附錄：
一、民事訴訟法第436條之24第2項：
    對於小額程序之第一審裁判上訴或抗告，非以其違背法令為
    理由，不得為之。
二、民事訴訟法第436條之25：
    上訴狀內應記載上訴理由，表明下列各款事項：
    ㈠原判決所違背之法令及其具體內容。
    ㈡依訴訟資料可認為原判決有違背法令之具體事實。
三、民事訴訟法第471條第1項：（依同法第436條之32第2項規定
    於小額事件之上訴程序準用之）
    上訴狀內未表明上訴理由者，上訴人應於提起上訴後20日內
    ，提出理由書於原第二審法院；未提出者，毌庸命其補正，
    由原第二審法院以裁定駁回之。